【裁判字號】    94,訴,4279
【裁判日期】    950210
【裁判案由】    毒品危害防制條例
【裁判全文】
臺灣高雄地方法院刑事判決              94年度訴字第4279號
公  訴  人  台灣高雄地方法院檢察署檢察官
被      告  甲○○
上列被告因違反毒品危害防制條例案件，經檢察官提起公訴（94
年度毒偵字第8660號），被告於本院準備程序為有罪之陳述，經
合議庭裁定由受命法官依簡式審判程序獨任審理，判決如下：
    主  文
甲○○施用第一級毒品，累犯，處有期徒刑捌月，扣案第一級毒
品海洛因壹包（驗餘淨重零點壹肆公克、殘渣袋重零點壹捌公克
）沒收銷燬之。
    事  實
一、甲○○曾因竊盜案件，經臺灣高雄地方法院判處有期徒刑6
    月確定，於民國93年3月16日易科罰金執行完畢。又其因施
    用毒品案件，經臺灣高雄地方法院裁定送觀察、勒戒，於94
    年3月16日因無繼續施用傾向釋放出所，詎其不知悔改，復
    基於施用第一級毒品海洛因之犯意，於94年9月15日下午1時
    許，在大社鄉○○路旁自己所有之農田內，以將針筒注射之
    方式施用第一級毒品海洛因，嗣於94年9月16日下午1時35分
    許，與蘇坤明（起訴書誤載為甲○○，由檢察官另案偵辦中
    ）在位於高雄縣大社鄉○○路199號之「元發西藥房」前，
    為警攔檢其持有第一級毒品海洛因1包（驗餘淨重0.14公克
    、殘渣袋重0.18公克）及由蘇坤明甫自上開西藥房購買之未
    使用過注射針筒1支，嗣又在甲○○所駕駛之車號JJ-0628號
    自用小客車內查獲蘇坤明所有之已使用過注射針筒1支，經
    另採集其尿液送驗呈嗎啡陽性反應。
二、案經高雄縣政府警察局仁武分局報告台灣高雄地方法院檢察
    署檢察官偵辦起訴。
    理  由
一、本件被告甲○○所犯係死刑、無期徒刑、最輕本刑為3年以
    上有期徒刑以外之罪，其於準備程序中就被訴事實為有罪之
    陳述，經法官告知簡式審判程序之旨，並聽取公訴人及被告
    之意見後，本院認無不得或不宜改依簡式審判程序進行之情
    事，依刑事訴訟法第273條之1第1項、第284條之1規定，裁
    定本件；進行簡式審判程序，合先敘明。
二、訊據被告甲○○對於前揭時地施用第一級毒品海洛因之犯行
    坦承不諱，而其於查獲當日為警所採集之尿液，經送台灣檢
    驗科技股份有限公司以酵素免疫分析法及氣相層析質譜儀法
    檢驗結果呈嗎啡陽性反應，有該公司出具之濫用藥物尿液檢
    驗報告1紙在卷可稽（見偵卷第15頁）；扣案白色粉末1包（
    淨重0.14公克、殘渣袋重0.18公克），係甲○○所有，業經
    同案被告蘇坤明於警詢時陳述明確，經送法務部調查局以化
    學呈色法、氣相層析質譜儀分析法檢驗結果，亦呈海洛因反
    應無訛，有法務部調查局鑑定通知書（調科壹字第22002161
    6 號）1 紙在卷可稽（見偵卷第30頁）。是依可作為補強證
    據之前開尿液檢驗報告及扣案毒品，已足資擔保被告於本院
    審理時所為上開任意性自白應為真實，本院自得依前述自白
    及各該補強證據認定被告確有施用第一級毒品海洛因之犯行
    ，本件事證明確，被告之犯行堪已認定。
三、按犯毒品危害防制條例第10條施用第一級毒品之罪者，檢察
    官應先將被告送勒戒處所觀察、勒戒，經觀察、勒戒後，認
    無繼續施用毒品之傾向者，應由檢察官為不起訴處分，依此
    為不起訴處分後，5年內再犯第10條施用第一級毒品之罪，
    檢察官應依法追訴，毒品危害防制條例第20條、第23條規定
    甚明。被告前既因施用毒品案件，經送觀察勒戒於94年3月1
    6日因無繼續施用毒品傾向釋放，指揮書執行完畢日為同年4
    月15日，有全國施用毒品案件紀錄表及臺灣高等法院被告全
    國前案紀錄表各1紙在卷可稽（分別見偵卷第17頁、本院卷
    第7頁），其於觀察勒戒完畢釋放後5年內再犯本件施用毒品
    案件，依前述規定應予論罪科刑。
四、按海洛因係毒品危害防制條例第2條第2項第1款所稱之第一
    級毒品，不得非法持有、施用。核被告所為，係犯毒品危害
    防制條例第10條第1項之施用第一級毒品罪。其持有第一級
    毒品後進而施用，其持有之低度行為，應為施用之高度行為
    所吸收，不另論罪。被告曾於92年間因竊盜案件，經法院判
    處有期徒刑6月，於93年3月16日易科罰金執行完畢，此有台
    灣高等法院被告全國前案紀錄表、台灣高雄地方法院檢察署
    刑案資料查註紀錄表各1份附卷可參（分別見本院卷第7頁、
    偵卷第16頁），其於有期徒刑執行完畢後5年以內再犯本件
    有期徒以上之罪，為累犯，應依法加重其刑。爰審酌被告前
    因施用毒品案件，經送勒戒後仍未能戒絕，顯見其自制力不
    足，無法擺脫毒品，未能體悟施用毒品對自己、家人造成之
    傷害及社會之負擔，惟念所犯施用毒品罪乃屬戕害自身身心
    健康行為，尚未對他人造成實害，其行為本身對社會所造成
    之危害並非直接，反社會性之程度應屬較低，且其犯後已坦
    認犯行、其施用毒品目的係為抒緩病痛、暨其手段、智識程
    度等一切情狀，量處如主文所示之刑，以資懲儆。扣案之第
    一級毒品海洛因1包（驗餘淨重0.14公克、殘渣袋重0.18公
    克），為查獲之毒品，而裝盛之殘渣袋內含極微量第一級毒
    品海洛因殘留而無法析離，亦應整體視為查獲之第一級毒品
    海洛因，均依毒品危害防制條例第18條第1項前段之規定沒
    收銷燬之。至扣案蘇坤明所有注射針筒2支，1支尚未使用，
    另1支經高雄醫學大學附設中和醫院以薄層色層分析法與氣
    體色層質譜分析法檢驗結果呈海洛因陰性反應，分別經蘇坤
    明於警詢時陳述明確並有高雄醫學大學附設中和紀念醫院檢
    驗報告（報告編號：9501-81）1紙在卷可考（見本院卷第13
    頁），尚難認與本件被告施用毒品之犯行相涉，公訴人亦未
    聲請沒收，應由公訴人另為適法之處理，併此敘明。末以鑑
    驗所耗損之毒品，既已費失，自無庸宣告沒收銷燬，併此敘
    明。
據上論斷，應依應依刑事訴訟法第273條之1第1項、第284-1條、
第299條第1項前段，毒品危害防制條例第10條第1項、第18條第
1項前段，刑法第11條、第47條，判決如主文。
本案經檢察官乙○○到庭執行職務
中    華    民    國    95    年    2     月    10    日
                  刑事第二庭  法  官  陳銘珠
以上正本證明與原本無異。
如不服本判決，應於收受送達後10日內向本院提出上訴書狀。
中    華    民    國    95    年    2     月    10    日
                              書記官  周祺雯
附錄論罪科刑法條全文：
毒品危害防制條例第10條第1項：
施用第一級毒品者，處6月以上5年以下有期徒刑。


司法院資訊處製作；財團法人民間司法改革基金會備份。
